【裁判字號】    99,訴,601
【裁判日期】    991125
【裁判案由】    傷害尊親屬等
【裁判全文】
臺灣雲林地方法院刑事協商判決           99年度易字第558號
公  訴  人  臺灣雲林地方法院檢察署檢察官
被      告  吳進福
指定辯護人  本院公設辯護人許俊雄
上列被告因違反家庭暴力防治法等案件，經檢察官先後提起公訴
（99年度偵字第4261號、99年度速偵字第220 號），本院合併審
理，並經檢察官聲請本院改依協商程序而為判決，本院認為適當
，同意由受命法官獨任進行協商判決程序，判決如下：
    主      文
吳進福犯違反保護令罪，處有期徒刑肆月，如易科罰金，以新臺
幣壹仟元折算壹日；又犯傷害直系血親尊親屬罪，處有期徒刑伍
月，如易科罰金，以新臺幣壹仟元折算壹日。應執行有期徒刑陸
月，如易科罰金，以新臺幣壹仟元折算壹日。
    事實及理由
一、犯罪事實：
    吳進福、吳文騫為父子，2 人間屬家庭暴力防治法第3 條第
    3 款所定之家庭成員關係。吳進福於民國98年12月間，屢對
    吳文騫實施傷害行為，而經雲林縣警察局臺西分局（下稱臺
    西分局）向本院民事庭聲請民事通常保護令，業經本院民事
    庭於98年12月31日核發98年度家護字第731 號民事通常保護
    令，裁定其不得對吳文騫、吳莊秀鑾實施身體或精神上不法
    侵害之行為、不得對吳文騫為騷擾行為，有效期間為1 年，
    並由臺西分局警員於99年1 月19日下午1 時45分在吳進福位
    於雲林縣四湖鄉○○村○○鄰○○○路148 號住處內，向吳進
    福宣讀上開保護令內容。詎吳進福明知吳文騫業經本院核發
    前開民事通常保護令，仍為下列違反前開民事通常保護令之
    行為：
  (一)吳進福於上開保護令有效期間內之99年8 月3 日下午5 時許
    ，因向吳文騫索討新臺幣（下同）100 萬元未果，竟基於違
    反通常保護令及恐嚇之犯意，在前揭住處內，拿出1 張紙，
    並以「不簽，就要打你」等欲傷害吳文騫身體之言語恐嚇吳
    文騫，致吳文騫聽聞而心生畏懼，並辱罵吳文騫「偏心，只
    顧大的不顧他」等語，以此言語對吳文騫為精神上之不法侵
    害及騷擾行為，足生危害於吳文騫之安全。嗣吳進福見吳文
    騫拒絕簽名，即持鉛筆插吳文騫之右手，並徒手毆打吳文騫
    之胸部，吳文騫為圖閃避，即自前揭住處後門逃跑，吳進福
    見此便持斷掉之鐵管向吳文騫丟擲，並尾隨找尋吳文騫之行
    蹤。嗣於同日下午6 時許，吳進福發現吳文騫藏身於雲林縣
    四湖鄉○○村○○○路下湖巷42號豬圈內，遂承續前開違反
    保護令之犯意，徒手毆打吳文騫之手臂及右臉頰，因而使吳
    文騫受有右第二指間1X 0.1公分之裂傷、左掌5X3 公分之瘀
    斑、左大腿側8X3 公分、10X5公分之瘀斑、（傷害直系尊親
    屬部分業經告訴人於偵查中撤回告訴，起訴意旨已載明不另
    為不起訴處分），以此方式恐嚇、實施身體上及精神上之不
    法侵害及騷擾吳文騫，而違反上開保護令裁定。
  (二)吳進福復另行起意，於上開保護令有效期間內之99年9 月6
    日上午7 時，在前揭住處內，因見吳文騫拒絕食用其所準備
    之早餐，而心生不滿，竟基於違反通常保護令、傷害直系尊
    親屬及恐嚇之犯意，先以盤子丟擲吳文騫頭部，再上前扯破
    吳文騫上衣（毀損部分未據告訴），並徒手毆打吳文騫肩部
    ，致吳文騫受有頭部及右肩挫傷等傷害。再對吳文騫恫稱：
    「借20萬元，否則要毆打你」等語，致吳文騫聽聞心生畏懼
    。吳進福見吳文騫不從，竟撿拾磚塊朝吳文騫丟擲，幸吳文
    騫及時閃避而未受傷。繼而在臺西分局四湖分駐所內接受調
    查時，接續對吳文騫咆哮並恫稱：「等我出來的時候，就要
    你死」等語，執此加害生命、身體之事恐嚇吳文騫，致吳文
    騫心生畏懼，而生危害於安全，並實施身體上及精神上不法
    侵害及騷擾行為，而違反上開保護令裁定。
二、證據名稱：
  (一)被告吳進福於本院訊問時之自白。
  (二)證人吳文騫於警詢、偵查中之證述。
  (三)臺西分局四湖分駐所警員楊家牧之職務報告書1 紙。
  (四)本院98年度家護字第731 號民事通常保護令1 紙，
  (五)臺北縣立醫院診斷證明書2 紙。
  (六)俊賢診所99年9 月6 日診斷證明書1 紙、告訴人受傷照片4
    張及現場照片7 張。
  (七)臺西分局99年8 月7 日、99年9 月6 日處理家庭暴力與兒少
    保護案件調查紀錄（通報）表、危險評估量表、修正衝突對
    應行為量表各1 份。
三、本案經檢察官與被告、辯護人於審判外達成協商之合意，且
    被告已認罪，其合意內容為：被告願受科刑範圍如主文所載
    。經查，上開協商合意並無刑事訴訟法第455 條之4 第1 項
    所列情形之一，檢察官聲請改依協商程序而為判決，本院爰
    不經言詞辯論，於協商合意範圍內為協商判決。
四、應適用之法條：刑事訴訟法第455 條之2 第1 項、第455 之
    4 第2 項、第455 條之8 、第454 條第1 項，家庭暴力防治
    法第61條第1 款、第2 款，刑法第11條前段、第280 條、第
    305 條、第55條、第41條第1 項前段、第51條第5 款，刑法
    施行法第1 條之1 第1 項、第2 項前段。
五、協商判決原則上不得上訴。但有刑事訴訟法第455 條之4 第
    1 項第1 款「於本訊問程序終結前，被告撤銷協商合意或檢
    察官撤回協商聲請者」；第2 款「被告協商之意思非出於自
    由意志者」；第4 款「被告所犯之罪非第455 條之2 第1 項
    所定得以協商判決者」；第6 款「被告有其他較重之裁判上
    一罪之犯罪事實者」；第7 款「法院認應諭知免刑或免訴、
    不受理者」情形之一，或協商判決違反同條第2 項「法院應
    於協商合意範圍內為判決；法院為協商判決所科之刑，以宣
    告緩刑或2 年以下有期徒刑、拘役或罰金為限」等規定者（
    以上均簡稱但書情形）外，不在此限（即有但書情形，依法
    仍得上訴）。
六、本件如有上述但書情形，且不服本判決時，得自收受判決送
    達之日起10日內，向本院提出上訴狀（須附繕本），上訴於
    第二審法院。
本案經檢察官陳詠薇到庭執行職務。
中    華    民    國    99    年    11    月    25    日
                  刑事第七庭    法  官  鍾世芬
以上正本證明與原本無異。
                                書記官  王雪招
中    華    民    國    99    年    11    月    25    日
附錄本案論罪科刑法條全文
家庭暴力防治法第61條：
違反法院依第14條第1 項、第16條第3 項所為之下列裁定者，為
本法所稱違反保護令罪，處3 年以下有期徒刑、拘役或科或併科
新臺幣10萬元以下罰金：
一、禁止實施家庭暴力。
二、禁止騷擾、接觸、跟蹤、通話、通信或其他非必要之聯絡行
    為。
三、遷出住居所。
四、遠離住居所、工作場所、學校或其他特定場所。
五、完成加害人處遇計畫。
刑法第280 條：
對於直系血親尊親屬，犯第277 條或第278 條之罪者，加重其刑
至二分之一。
刑法第305 條
以加害生命、身體、自由、名譽、財產之事，恐嚇他人致生危害
於安全者，處2 年以下有期徒刑、拘役或300 元以下罰金。

司法院資訊處製作；財團法人民間司法改革基金會備份。
